# 国家高技术产业发展项目投资补助入资本公积

提问人：shidongliu3 时间：2011-03-10 17:08:29
国家高技术产业发展项目投资补助入资本公积，形成的固定资产在所得税前能否扣除折旧。是否有相关文件规定。

回答人：chenyiwei
请对照财税[2008]151号文件和财税[2009]87号文件的规定，判断该项财政资金是属于一般的应税收入、免税收入还是不征税收入。
如果不属于不征税收入的，形成的固定资产可在税前扣除折旧。

回答人：chenyiwei
回复 板凳 tony868lamy 的帖子需要注意一点：对与资产相关的政府补助形成的递延收益，不能单独考虑其暂时性差异问题，而是应当把该递延收益余额从对应资产的账面价值中减去，得到调整后的资产账面价值，再把调整后的资产帐面价值与该资产的计税基础相比较，确定是否存在暂时性差异。

回答人：chenyiwei
回复 8 楼 tony868lamy 的帖子如果与资产相关的政府补助属于不征税收入，则调整后的资产帐面价值应当等于资产的计税基础，不产生暂时性差异。 如果与资产相关的政府补助属于免税收入（如政策性搬迁补偿款），则调整后资产账面价值将小于计税基础，存在可抵扣暂时性差异。但是，由于当初资产购建和递延收益形成时既不影响当时的会计利润也不影响应纳税所得额，所以按照所得税准则的“初始确认豁免”，该项暂时性差异也不确认递延所得税资产。 如果与资产相关的政府补助属于应税收入，则调整后资产账面价值将小于计税基础，存在可抵扣暂时性差异。并且，相关政府补助收到时已经计入过应纳税所得额，上述“初始确认豁免”不适用，所以应当就该项可抵扣暂时性差异确认递延所得税资产（假设未来有足够应纳税所得额）。

回答人：chenyiwei
回复 10 楼 tony868lamy 的帖子我理解也同样不确认递延所得税影响，这与前面总结的不征税收入的情况相同。按照前面的思路，收到补助款时相当于同步冲减了固定资产的（调整后）账面价值和计税基础，所以没有暂时性差异产生。

回答人：chenyiwei
回复 12 楼 tony868lamy 的帖子这似乎没有明确规定。个人理解，如果该资产截至作为不征税收入的补助收到时尚未计提的应计折旧额大于实际收到的补助款的，则似乎不对以前期间已作税前扣除的折旧作纳税调增也是可以接受的。

提问人：davidxia 时间：2015-03-30 21:26:10
陈老师：根据上述两个文件，不征税收入形成资产的折旧应该是不能在税前扣除的，此处答复是否是笔误？ 注：文件原文为”企业的不征税收入用于支出所形成的资产，其计算的折旧、摊销不得在计算应纳税所得额时扣除。“

回答人：chenyiwei
上面的表述是“如果不属于不征税收入的，形成的固定资产可在税前扣除折旧”，因此没有问题。